【裁判字號】    98,審訴,399
【裁判日期】    980123
【裁判案由】    毒品危害防制條例
【裁判全文】
臺灣高雄地方法院刑事判決             98年度審訴字第399號
公  訴  人  臺灣高雄地方法院檢察署檢察官
被      告  甲○○
                    （另案於台灣高雄監獄執行中）
上列被告因違反毒品危害防制條例案件，經檢察官提起公訴（97
年度毒偵字第8848號），嗣因被告就被訴事實為有罪陳述，經本
院告知簡式審判程序意旨並聽取公訴人及被告之意見後，本院合
議庭裁定由受命法官獨任依簡式審判程序審理並判決如下：
    主  文
甲○○施用第一級毒品，累犯，處有期徒刑陸月，如易科罰金，
以新台幣壹仟元折算壹日。扣案第一級毒品海洛因壹包（檢驗前
淨零點零貳公克、檢驗後淨重零點零貳公克）沒收銷燬之。
    事  實
一、甲○○前因施用毒品案件，經本院90年度毒聲字第7214號裁
    定送觀察、勒戒後，認有繼續施用毒品傾向，遂以91年度毒
    聲字第4075號裁定令入戒治處所施以強制戒治，再以91年度
    毒聲字第8402號裁定停止戒治，於民國92年1 月16日予以釋
    放（指揮書執畢日期為同年7 月4 日），因停止戒治期滿未
    經撤銷而視為執行完畢。又於93年間同因施用毒品，經本院
    94年度訴字第372 號判決判處有期徒刑7 月確定。其後於95
    年間再因施用毒品、竊盜等案件，經本院分別以95年度訴字
    第2931號判決判處有期徒刑8 月及95年度易字第1135號判決
    處有期徒刑1 年2 月，復經裁定減刑且定應執行有期徒刑11
    月；另因施用毒品案件，由本院以96年度訴字第993 號判決
    判處有期徒刑8 月確定，嗣經裁定減刑為有期徒刑4 月，再
    接續上述有期徒刑11月而為執行，於97年2 月16日縮刑期滿
    執行完畢。詎其猶不知悛悔，竟基於施用第一級毒品海洛因
    之犯意，於97年9 月30日15時許，在其位於高雄市○○區○
    ○路40巷41弄8 號住處，以將海洛因摻水後再以針筒注射之
    方式，非法施用第一級毒品海洛因1 次。嗣後甲○○於有偵
    查犯罪權限之機關及公務員發覺其犯罪前，乃於同日17時30
    分許，主動攜帶其所有之第一級毒品海洛因1 包（檢驗前淨
    重0.032 公克、檢驗後淨重0.023 公克）前往高雄市政府警
    察局左營分局四海派出所報案並自承其前開施用第一級毒品
    犯行，遂為警徵得其同意後採尿送驗，進而查悉上情。
二、案經高雄市政府警察局左營分局報請台灣高雄地方法院檢察
    署檢察官偵查起訴。
    理  由
一、本件被告甲○○係違反毒品危害防制條例第10條第1 項施用
    第一級毒品罪，其法定刑為死刑、無期徒刑、最輕本刑為3
    年以上有期徒刑以外之罪，於準備程序進行中，被告就被訴
    事實為有罪之陳述，由受命法官告知簡式審判程序要旨並聽
    取其與公訴人之意見，經被告同意適用簡式審判程序後，本
    院亦認無不得或不宜改依簡式審判程序進行之處，爰依刑事
    訴訟法第273 條之1 第1 項、第284 條之1 規定，本院合議
    庭裁定由受命法官獨任進行簡式審判程序，合先敘明。
二、上揭事實，業有尿液送驗姓名代碼對照表暨高雄市立凱旋醫
    院97年10月13日濫用藥物尿液檢驗報告各1 件在卷可稽，另
    扣得被告所有之第一級毒品海洛因1 包可資憑佐。又前開毒
    品送請鑑定結果確含有第一級毒品海洛因成分（檢驗前淨重
    0.032 公克、檢驗後淨重0.023 公克），亦有卷附高雄市立
    凱旋醫院濫用藥物成品檢驗鑑定書1 紙可證，復據被告於本
    院審理中坦認上情不諱，足徵其自白核與事實相符，堪予採
    信。另查，被告前因施用毒品案件，經裁定送觀察、勒戒後
    ，認有繼續施用毒品傾向，遂以裁定令入戒治處所施以強制
    戒治，再以裁定停止戒治，於92年1 月16日予以釋放（指揮
    書執畢日期為同年7 月4 日），因停止戒治期滿未經撤銷而
    視為執行完畢；又於93年間同因施用毒品，經本院94年度訴
    字第372 號判決判處有期徒刑7 月確定等情，有台灣高等法
    院被告前案紀錄表1 份附卷可參，足認被告確於前開強制戒
    治執行完畢釋放後、5 年內再犯毒品危害防制條例第10條之
    施用毒品罪。職是，本件事證明確，被告犯行洵堪認定，應
    依法論科。
三、查海洛因係毒品危害防制條例第2 條第2 項第1 款所定第一
    級毒品，依法不得持有、施用及販賣。核被告甲○○所為，
    係違反毒品危害防制條例第10條第1 項施用第一級毒品罪。
    其施用第一級毒品海洛因前、後持有海洛因之低度行為，應
    為施用之高度行為所吸收，均不另論罪。又被告前因施用毒
    品、竊盜等案件，各經法院判決有罪確定，於97年2 月16日
    縮刑期滿執行完畢一節，業如前述，並有前開台灣高等法院
    被告前案記錄表1 份在卷足憑，是其前受有期徒刑執行完畢
    後，5 年內故意再犯本件法定刑為有期徒刑以上之罪，應論
    以累犯並依法加重其刑。再者，被告於有偵查犯罪權限之機
    關及公務員發覺其犯罪前，主動向員警提出前述扣案毒品及
    供認施用毒品之犯罪事實，是被告此舉當認合於自首要件，
    爰依刑法第62條前段規定減輕其刑，並依法先加後減之。本
    院審酌被告前因施用毒品案件，屢經觀察勒戒、強制戒治及
    法院科刑判決後，竟再為本件施用毒品犯行，足見其惡習已
    深，且戒絕毒癮之意志不堅，未能體悟施用毒品對自己、家
    人造成之傷害及社會之負擔，自屬可議；惟念其於犯後態度
    良好，並能坦承犯行及施用毒品本質上係屬戕害自身健康之
    行為，尚未直接危害他人，反社會性程度應屬較低等一切情
    狀，酌情量處如主文所示之刑，並諭知易科罰金折算標準，
    以資懲儆。此外，扣案第一級毒品海洛因1 包（檢驗前淨重
    0.032 公克、檢驗後淨重0.023 公克）係查獲之毒品，且該
    包裝袋與其內毒品業已無法析離，應將之同視為第一級毒品
    無訛，從而不問屬於犯人與否，應依毒品危害防制條例第18
    條第1 項前段規定諭知沒收銷燬，附此敘明。
據上論斷，應依刑事訴訟法第273 條之1 第1 項、第299 條第1
項前段，毒品危害防制條例第10條第1 項、第18條第1 項前段，
刑法第11條、第47條第1 項、第62條前段，判決如主文。
中    華    民    國    98    年    1     月    23    日
                  刑事第七庭  法  官    陳明呈
以上正本證明與原本無異。
如不服本判決應於收受送達後10日內向本院提出上訴書狀，並應
敘述具體理由；如未敘述上訴理由者，應於上訴期間屆滿後20日
內向本院補提理由書（均須按他造當事人之人數附繕本）「切勿
逕送上級法院」。
中    華    民    國    98    年    1     月    23    日
                              書記官    張琇晴
附錄本判決論罪科刑之法條：
毒品危害防制條例第十條
施用第一級毒品者，處六月以上五年以下有期徒刑。
施用第二級毒品者，處三年以下有期徒刑。


司法院資訊處製作；財團法人民間司法改革基金會備份。
